# 劳务派遣的会计处理问题

提问人：jeff1234 时间：2011-11-03 14:05:12
版主你好 公司有接受劳务派遣工，公司代劳务公司直接支付工资给派遣员工，代扣代缴个人所得税，请问这种情况下，能将派遣员工的工资在应付职工薪酬科目中核算吗，另派遣员工工资能做为企业所得税福利费等三费的扣除基数吗？谢谢

回答人：chenyiwei
如果你公司已经执行新准则的，则劳务派遣人员的工资属于“应付职工薪酬”科目的核算内容，但由于与本企业无劳动关系，所以不计入本企业的工资总额，不作为计提福利费、职工教育经费和工会经费的基数。会计核算上应在“应付职工薪酬”科目下单独设置“劳务派遣人员费用”明细科目核算，不使用“应付工资”明细科目。